【裁判字號】    97,裁,742
【裁判日期】    970124
【裁判案由】    綜合所得稅
【裁判全文】
最  高  行  政  法  院  裁  定
                                     97年度裁字第00742號
上  訴  人  甲○○
            丙○○
兼共同
法定代理人  乙○
被 上訴 人  財政部臺北市國稅局
代  表  人  凌忠嫄
上列當事人間綜合所得稅事件，上訴人對於中華民國96年8月16
日臺北高等行政法院95年度訴字第1877號判決，提起上訴，本院
裁定如下：
    主  文
上訴駁回。
上訴審訴訟費用由上訴人負擔。
    理  由
按對於高等行政法院判決之上訴，非以其違背法令為理由，不得
為之，行政訴訟法第242條定有明文。依同法第243條第1項規定
，判決不適用法規或適用不當者，為違背法令；而判決有同條第
2項所列各款情形之一者，為當然違背法令。是當事人對於高等
行政法院判決上訴，如依行政訴訟法第243條第1項規定，以高等
行政法院判決有不適用法規或適用不當為理由時，其上訴狀或理
由書應有具體之指摘，並揭示該法規之條項或其內容；若係成文
法以外之法則，應揭示該法則之旨趣；倘為司法院解釋或本院之
判例，則應揭示該判解之字號或其內容。如以行政訴訟法第243
條第2項所列各款情形為理由時，其上訴狀或理由書，應揭示合
於該條項各款之事實。上訴狀或理由書如未依此項方法表明者，
即難認為已對高等行政法院判決之違背法令有具體之指摘，其上
訴自難認為合法。本件上訴人對於高等行政法院判決上訴，係以
：系爭合夥契約附件中華醫院章程第10條內容觀之，各股東醫師
除租金收益外，另受有診療費用80%利益分配，證人何驊所稱醫
院所得額均歸負責人一節，顯係指該醫院總收入總額20%，而非
全部收入。次觀章程第7章第33條規定可知，中華醫院之稅捐係
由醫院自行承擔，原審逕認各股東醫師除使用房屋租金方式受盈
餘分配外，別無其他利益，顯有認定事實未依證據之判決不備理
由等語，為其理由。惟查，原判決關於原處分以上訴人等被繼承
人許崇仁於系爭87年度為中華醫院登記負責醫師，有關該醫院於
該年度之所得應歸課為許崇仁執行業務所得；並因其已亡，而向
其繼承人之上訴人等課徵，尚無不合之事實，以及上訴人所主張
中華醫院並非許崇仁個人獨資經營，而係屬合夥組織，許崇仁僅
係登記名義負責人。該合夥組織共分為92股，許崇仁僅占其中1
股，該醫院87年度經營之所得額，許崇仁實際僅能以所占股數即
1/92計算云云，及所提出合夥契約書、土地登記簿、協議書，並
聲請傳訊證人趙佩文、何驊、趙克璣、邵平華等人等證據，如何
不足採等事項均詳予以論述，是原判決所適用之法規與該案應適
用之現行法規並無違背，與解釋判例，亦無牴觸，並無所謂原判
決有違背法令之情形；核上訴人所陳上述理由，無非係就原審取
捨證據、認定事實之職權行使，指摘其為不當，並就原審已論斷
者，泛言未論斷，或就原審所為論斷，泛言其論斷矛盾，而未具
體說明其有何不適用法規或適用法規不當之情形，並揭示該法規
之條項或其內容，及合於行政訴訟法第243條第2項所列各款之事
實，難認對該判決之如何違背法令已有具體之指摘。依首揭說明
，應認其上訴為不合法。
據上論結，本件上訴為不合法，依行政訴訟法第249條第1項前段
、第104條、民事訴訟法第95條、第78條、第85條第1項前段，裁
定如主文。
中    華    民    國    97    年    1    月    24    日
                    最高行政法院第五庭
                        審判長法官  劉  鑫  楨
                              法官  侯  東  昇
                              法官  林  樹  埔
                              法官  劉  介  中
                              法官  戴  見  草
以  上  正  本  證  明  與  原  本  無  異
中    華    民    國    97    年    1     月    25    日
                              書記官  吳  玫  瑩


司法院資訊處製作；財團法人民間司法改革基金會備份。
